【裁判字號】    97,交聲,2292
【裁判日期】    970930
【裁判案由】    違反道路交通管理處罰條例聲明異議
【裁判全文】
臺灣臺北地方法院交通事件裁定        97年度交聲字第2292號
原處分機關  臺北市交通事件裁決所
異  議  人
即受處分人  甲○○
上列異議人即受處分人因違反道路交通管理處罰條例案件，對原
處分機關民國97年7月29日所為北市裁申字第裁22-Z00000000號
處分聲明異議，本院裁定如下：
    主  文
異議駁回。
    理  由
一、原處分意旨略以：異議人即受處分人甲○○於民國97年5月2
    0日上午8時45分許，駕車號2569-EY自用小客車違規行駛於
    國道1號南向路段建國入口匝道處路肩經警舉發，原處分機
    關依道路交通管理處罰條例第33條第1項第9款規定裁處罰鍰
    新臺幣（下同）4千元，並依同條例第63條第1項第1款規定
    記違規點數1點等語。
二、異議意旨略以：伊誤認該路段開放部分時段得行駛路肩，該
    路段未見設立告示牌標禁止行駛路肩，伊主觀上無違規之意
    云云。
三、按汽車行駛於高速公路、快速公路或設站管制之道路，不遵
    使用限制、禁止、行車管制及管理事項之管制規則而未依規
    定使用路肩者，處汽車駕駛人3千元以上6千元以下罰鍰，並
    予記違規點數1點。道路交通管理處罰條例第33條第1項第9
    款、第63條第1項第1款定有明文。經查：
(一)異議人甲○○自承有於上開時地駕車行駛高速公路路肩之行為
  ，是此部分事實，應足堪認定。
(二)按汽車行駛高速公路及快速公路，不得有下列行為：…二、在
  路肩上行駛。執行任務之救護車、消防車、警備車、工程車、
  救濟車及吊車得不受此限制。經該管公路管理機關核准之檢修
  及拖吊車輛，於執行檢修或拖吊任務時，亦不受此限制但應依
  規定裝置明顯警示標識或由警備車引導。高速公路及快速公路
  交通管制規則第9條第1項第2款、第2項分別定有明文。經查：
  本路段並無開放路肩行駛，有內政部警政署國道公路警察局第
  一警察隊97年6月25日公警一交字第0970172014號函在卷為證
  ；況依高速公路及快速公路交通管制規則第9條第1項第2款、
  第2項規定，汽車原則上均不得行駛路肩，此為異議人所知之
  甚稔，是本路段既無例外開放行駛時段之告示牌，原即不得行
  駛其路肩，異議人就此情絕難諉為不知，其辯稱無違規犯意云
  云，顯係狡卸之詞，無足採信。
四、綜前所述，原處分機關前揭裁罰，核屬適法，異議人之異議
    為無理由，應予駁回。
據上論斷，應依道路交通管理處罰條例第87條第2項、道路交通
案件處理辦法第19條，裁定如主文。
中    華    民    國    97    年     9    月    30    日
                      臺灣臺北地方法院交通法庭
                              法  官  陳琪媛
以上正本證明與原本無異。
如不服本裁定，應於裁定送達後5日內向本院提出抗告狀。
                              書記官  陳豪達
中    華    民    國    97    年     9    月    30    日


司法院資訊處製作；財團法人民間司法改革基金會備份。
